【裁判字號】    91,易,1687
【裁判日期】    920225
【裁判案由】    傷害
【裁判全文】
臺灣臺北地方法院刑事判決                        九十一年度易字第一六八七號
    公  訴  人  臺灣臺北地方法院檢察署檢察官
    被      告  丙○○
右列被告因傷害案件，經檢察官聲請以簡易判決處刑（九十一年度偵字第一八七００
號），本院認不宜適用簡易訴訟程序，改依通常程序審理，判決如左：
    主  文
丙○○傷害人之身體，處有期徒刑參月，如易科罰金以參佰元折算壹日。
    事  實
一、丙○○與甲○○○原為鄰居關係，於民國九十一年七月十六日上午十一時三十分
    許，甲○○○僱工修繕屋頂時，丙○○因認為修繕之結果，將連接影響其住家屋
    頂，不願意讓甲○○○修繕屋頂，乃於兩家屋頂交界處附近，與當時蹲在自家石
    綿瓦屋頂上，觀看修繕情形之甲○○○發生口角爭執，並基於普通傷害之意思，
    趁甲○○○不注意之際，持平口鉗一支，毆打甲○○○頭部，致甲○○○受有左
    前頂頭皮裂傷（一‧五×０‧三×０‧三公分）之傷害。
二、案經甲○○○訴由臺北市警察局萬華分局，報請臺灣臺地方法院檢察署檢察官聲
    請簡易判決處刑。
    理  由
一、訊據被告丙○○雖矢口否認毆打告訴人甲○○○，辯稱僅與告訴人發生言語衝突
    ，並險遭其持磚塊毆打，不知告訴人為何受傷云云。然查，右揭事實，業據告訴
    人指訴明確，並有臺北市立和平醫院診斷書一件附卷可稽。訊之證人即修繕工人
    乙○○亦稱：當時僅被告、告訴人與其三人在屋頂上，並聽到被告及告訴人在其
    背後大聲爭執，未久轉身即見告訴人頭上流血，乃囑告訴人儘快就醫包紮等語綦
    詳（見本院九十二年二月十一月筆錄），核與告訴人指訴之情節相符。又被告雖
    質疑告訴人係自行跌倒或持磚塊毆傷頭部，而嫁禍被告云云，惟據告訴人否認在
    卷。經查，告訴人受傷地點之屋頂範圍甚小，且為石綿瓦材質，有現場照片兩幀
    在卷可憑；是以告訴人「左前頂頭皮」裂傷出血之情形而言，不惟其受傷位置與
    一般跌倒時容易撞傷之部位有異，以告訴人受傷程度而言，若是因跌倒、碰撞所
    致，也必定造成相當程度之震動及聲響，惟訊之證人乙○○證稱當日並未聽到有
    人跌倒、碰撞之聲音等語在卷。且告訴人受傷時，並未要求證人乙○○檢視傷口
    或主動告知其受傷原因，亦據證人乙○○結證在卷，顯與有意嫁禍他人時，刻意
    指述犯行，以製造、保留證據之情形有異，因認告訴人之指訴，堪予採信。被告
    空言否認犯行，顯與常情有違，委無足採。本件事證明確，被告犯行洵堪認定。
二、核被告所為，係犯刑法第二百七十七第一項之普通傷害罪。爰審酌被告與告訴人
    為鄰居關係，且告訴人受傷時已年近六十八歲高齡，被告竟不思和睦相處，尊重
    長者，僅因細故，遽萌犯意而持器傷人，毆打告訴人頭部，致其受有前開傷害，
    犯後復飾詞卸責，毫無悔意等一切情狀，量處如主文所示之刑，並諭知易科罰金
    之折算標準。至於被告供犯罪所用之平口鉗一支，未經扣案，且無證據足認為被
    告所有之物，故不於本件中諭知沒收，併此敘明。
據上論斷，應依刑事訴訟法第二百九十九條第一項前段、第四百五十二條，刑法第二
百七十七條第一項前段、第四十一條第一項前段，罰金罰鍰提高標準條例第一條前段
、第二條，判決如主文。
本案經檢察官羅月君到庭執行職務
中     華     民     國     九十二     年     二     月     二十五     日
                                      臺灣臺北地方法院刑事第五庭
                                          法  官    劉方慈
右正本證明與原本無異。
如不服本判決，應於判決送達後十日內，向本院提出上訴狀。
                                          書記官    殷玉芬
中     華     民     國     九十二     年     二     月     二十七     日
中華民國刑法第二百七十七條
 (普通傷害罪)
傷害人之身體或健康者，處三年以下有期徒刑、拘役或一千元以下罰金。
犯前項之罪因而致人於死者，處無期徒刑或七年以上有期徒刑；致重傷者
，處三年以上十年以下有期徒刑。


司法院資訊處製作；財團法人民間司法改革基金會備份。
